【裁判字號】    99,附民,8
【裁判日期】    991129
【裁判案由】    違反著作權法
【裁判全文】
智慧財產法院刑事附帶民事判決
                                       99年度附民字第8號
原      告  常夏音樂經紀有限公司
法定代理人  陳俊辰
被      告  莊佳宏（原名莊翔鈞.
上列原告因被告違反著作權法案件（本院99年度刑智上易字第40
號），原告提起附帶民事訴訟，請求損害賠償，本院判決如下：
    主  文
原告之訴及假執行之聲請均駁回。
    事實及理由
一、原告起訴主張：被告因違反著作權法案件，而於96年10月24
    日經警查獲移送檢察官偵辦起訴，現二審由鈞院審理中，被
    告係意圖銷售而重製及散布非法重製「冬天梅」、「月兒像
    檸檬」及「今夕是何夕」音樂著作之伴唱機，依被告於雅虎
    奇摩商品拍賣網站以帳號「stanly120466」建立網頁所揭露
    之交易資訊顯示，被告以製造商自居，自96年4月6日迄96年
    10月20日止，已陸續售出系爭伴唱機37台，並接獲新加坡商
    訂購500台，惟被告透過其他管道及通路實際經手售出伴唱
    機之數量，無從得知，原告實無法證明實際損害額，故請准
    依著作權法第83條第3項規定酌定賠償額。爰依著作權法第
    83條第1、3項規定，聲明求為判決被告應給付新台幣（下同
    ）20萬元，及自起訴狀繕本達翌日起至清償日止，按年息百
    分之5計算之利息，並願供擔保請宣告假執行。
二、被告則以：「冬天梅」、「月兒像檸檬」及「今夕是何夕」
    之錄音著作及視聽著作均非由原告享有著作財產權，且米笛
    科技股份有限公司就上開錄音著作、視聽著作及歌曲之音樂
    著作均有取得授權，伊並沒有明知而故意侵害原告之著作財
    產權，原告之請求不合法等語資為抗辯。並聲明：求為判決
    駁回原告之訴及其假執行之聲請。
三、按刑事訴訟諭知無罪、免訴或不受理之判決者，應以判決駁
    回原告之訴，刑事訴訟法第503條第1項前段定有明文。查本
    件被告被訴違反著作權法案件，業經板橋地方法院諭知無罪
    判決，檢察官不服原判決提起上訴後，經本院判決撤銷部分
    判決，改為不受理判決之諭知，並駁回其他上訴在案。依照
    首開規定，則原告附帶提起之民事訴訟，自應予駁回，其假
    執行之聲請亦因無所附麗，應併予駁回。
四、據上論斷，應依刑事訴訟法第503 條第1 項前段，判決如主
    文。
中    華    民    國    99    年    11    月   29     日
                    智慧財產法院第二庭
                          審判長法  官  李得灶
                                法  官  王俊雄
                                法  官  林欣蓉
以上正本係照原本作成。
如不服本判決，應於收受送達後十日內向本院提出上訴書狀，其
未敘述上訴之理由者，並得於提起上訴後十日內向本院補提理由
書（均須按他造當事人之人數附繕本）。
中    華    民    國    99    年    11    月   29     日
                                書記官  周其祥


司法院資訊處製作；財團法人民間司法改革基金會備份。
